臺灣臺北地方法院交通事件裁定　　　　 96年度交聲字第687號
異議人即
受處分人　甲○○
上列異議人即受處分人因違反道路交通管理處罰條例案件，對於
臺北市交通事件裁決所於民國96年6月1日所為之處分（原處分案
號：北市裁二字第裁22-C00000000號），聲明異議，本院裁定如
下：
    主  文
異議駁回。
    理  由
一、本件原處分機關臺北市交通事件裁決所係以：異議人即受處
    分人甲○○於民國九十六年四月十四日上午九時二十五分許
    ，駕駛車號二Ｄ—六二０三號自用小客車，行經設有燈光號
    誌管制之臺北縣中和市○○路與橋安路之交岔路口時闖紅燈
    ，遭臺北縣政府警察局中和分局（下稱中和分局）警員乙○
    ○當場攔停，並以異議人有違反道路交通管理處罰條例第五
    十三條第一項規定之行為製單舉發。嗣異議人於舉發通知單
    上所載應到案日期即同年月二十八日前之同年月十四日向原
    處分機關提出申訴，經原處分機關函請舉發單位中和分局調
    查結果，仍認異議人有前揭違規行為，原處分機關乃於同年
    六月一日依道路交通管理處罰條例第五十三條第一項及違反
    道路交通管理事件統一裁罰基準及處理細則第四十三條、第
    四十四條及第六十七條之規定，裁處異議人罰鍰新臺幣（下
    同）二千七百元，並予記違規點數三點。
二、異議意旨略以：本件事發現場貨車出入頻繁，時速鮮少超過
    三十公里，異議人當時亦係以車緊貼車之方式行進，車陣內
    前後有車，如何判別燈號之變換時間與車輛行進間之短暫差
    異？警員應舉證異議人有闖紅燈行為云云。
三、按汽車駕駛人，行經有燈光號誌管制之交岔路口闖紅燈者，
    處一千八百元以上五千四百元以下罰鍰，道路交通管理處罰
    條例第五十三條第一項定有明文。又汽車駕駛人有前開規定
    之情形者，除依該條處罰鍰外，並予記違規點數三點，同條
    例第六十三條第一項第三款亦有明文。
四、查異議人於前揭時間駕駛上開汽車，行經臺北縣中和市○○
    路與橋安路之交岔路口時闖紅燈等情，業據證人即舉發警員
    乙○○於本院訊問時證稱：伊當時站在橋和路與橋安路口前
    方約五十公尺處執勤，現場車流量很大，車速不快，伊見異
    議人沿橋和路往板橋方向行駛，途經上開路口時，燈號已變
    紅燈很久，伊攔停異議人時，請異議人回頭看號誌等語明確
    ，是異議人駕駛汽車行經有燈光號誌管制之交岔路口闖紅燈
    之違規事實，已堪認定。異議人雖辯稱：伊確認通過路口時
    號誌顯示綠燈云云，惟證人乙○○證稱：異議人係最後一輛
    車，後方並無其他車輛跟隨通過路口，後方車輛都在停止線
    後方等紅燈等語，異議人亦自承：伊當時緊貼前車向前行進
    ，而緊接伊車後方之車輛，並未跟隨伊通過路口乙節，衡情
    倘異議人確係於綠燈時通過該路口，後車理應跟隨前行，而
    無在停止線後方停等紅燈之可能，由此益證異議人行經該路
    口時確有闖紅燈情事。是證人乙○○之證言，應屬可採，異
    議人所辯，顯係事後卸責之詞，不足採信。
五、綜上所述，異議人確有於前揭時、地駕駛上開汽車行經有燈
    光號誌管制之交岔路口闖紅燈之違規行為，從而，原處分機
    關依道路交通管理處罰條例第五十三條第一項、違反道路交
    通管理事件統一裁罰基準及處理細則第四十三條、第四十四
    條、第六十七條暨違反道路交通管理事件統一裁罰基準表之
    規定，裁處異議人罰鍰二千七百元，並依同條例第六十三條
    第一項第三款規定，併予記違規點數三點，核無違誤。異議
    人猶執前詞，聲明異議，為無理由，應予駁回。
據上論斷，應依道路交通案件處理辦法第十九條，裁定如主文。
中　　華　　民　　國　　96　　年　　8 　　月　　30　　日
　　　　　　　　　交通法庭法  官  陳芃宇
以上正本證明與原本無異。
如不服本裁定，應於送達後5日內，向本院提出抗告狀。
                          書記官  徐鶯尹
中　　華　　民　　國　　96　　年　　9 　　月　　3 　　日
